LÊ ĐỨC NHỰT

TRÌNH DƯỢC VIÊN



Thông tin liên hệ

Ngày sinh 28/05/1995

Giới tính Nam

Điện thoại 0776203564

Email lenhut285@gmail.com Địa chỉ 81 Nguyễn Dục- Hòa

Hải- Ngũ Hành Sơn- Đà

Năng

Website https://www.facebook.co

m/le.nhut.756

Mục tiêu nghề nghiệp

Áp dụng những kinh nghiệm về kỹ năng bán hàng và sự hiểu biết về thị trường để trở thành một trình dược viên chuyên nghiệp, mang đến nhiều giá trị cho công ty và khách hàng. Từ đó giúp Công ty tăng số lượng khách hàng và mở rộng tập khách hàng, đồng thời mang về lợi nhuận cho công ty.

Kỹ năng

Tin học văn phòng

Tiếng Anh

Sở thích

Xem Phim Đá bóng

Thông tin thêm

Tôi có mong muốn làm việc trong môi trường năng động, hòa đồng, vui vẻ, mọi người có thể hỗ trợ nhau để đạt kết quả của công ty đặt ra. Rất mong quý công ty dành hồ sơ xem xét CV ứng tuyển của tôi.

Tôi xin chân thành cảm ơn!

Học vấn

08/2013 - 05/2018

Đại học Duy Tân

Chuyên ngành: Dược Sĩ Đại Học

Tốt nghiệp loại: Khá

Kinh nghiệm làm việc

06/2018 - 10/2018

Công Ty TNHH MTV Dược Sài Gòn - Chi Nhánh Đà Nẵng Cộng Tác Viên Thị Trường

- Tiếp xúc và giới thiệu sản phẩm với khách hàng, ghi đơn hàng.
- Khảo sát thị trường, chăm sóc khách hàng gắn bó với công ty
- Địa bàn làm việc: Điện Bàn, Hội An (Quảng Nam).

11/2018 - Hiện tại

Công Ty Cổ Phần Dược Phẩm TV Pharm - Chi Nhánh Đà Nẵng Trình Dược Viên

- Tiếp xúc và giới thiệu sản phẩm của công ty với khách hàng, ghi đơn hàng
- Chăm sóc khách hàng, giới thiệu chương trình khuyến mãi đến khách hàng
- Địa bàn làm việc: Sơn Trà, Ngũ Hành Sơn, Hòa Vang (Đà Nẵng).

Hoạt động

20/06/2016 - 27/06/2016

Mùa Hè Xanh

Tình nguyện viên

- Tham gia làm 250 mét đường bê tông tại thôn Diêu Phong Hòa Nhơn Hòa Vang Đà Nẵng.
- Tham gia dạy học và vui chơi cùng các em nhỏ trong thôn.
- Tham gia vào các buổi giao lưu văn nghệ và tuyên truyền về kế hoạch hóa gia đình, các bênh mắc phải tại cộng đồng.

01/01/2017 - 03/01/2017

Câu Lạc Bộ Mầm Xanh

Tình nguyện viên

- Tham gia vào chương trình tự thiện " Sưởi Âm Vùng Cao" dành cho các đồng bào miền núi xã Sơn Bua- Sơn Tây- Quảng Ngãi.
- kêu gọi và tập hợp các món quả từ các nhà hảo tâm ủng hộ cho nhóm
- Chia sẻ, động viên khó khăn của đồng bào, giúp họ có suy nghĩ lạc quan hơn.